臺灣基隆地方法院基隆簡易庭宣示判決筆錄
原　　　告　國泰世華商業銀行股份有限公司
法定代理人　甲○○
訴訟代理人　乙○○
被　　　告　丙○○
上列當事人間94年度基簡字第228 號清償債務事件，於中華民國
94年5 月24日下午5 時在本院民事第7 法庭公開宣示判決，出席
職員如左：
　　　　　　　　法　　　官　陳培仁
　　　　　　　　法院書記官　賴敏慧
　　　　　　　　通　　　譯　劉春生
朗讀案由兩造均未到
法官朗讀主文宣示判決，並諭知將判決主文、所裁判之訴訟標的
及其理由要領，記載於後：
    主　　文
被告應給付原告新台幣壹拾捌萬肆仟貳佰肆拾肆元，及其中新台
幣壹拾陸萬參仟零伍元部分自民國九十四年二月十四日起至清償
日止，按週年利率百分之十九點七計算之利息，暨按月依新台幣
壹拾陸萬參仟零伍元百分之二點五計算之違約金，最高以連續三
期為限。
訴訟費用新台幣壹仟玖佰玖拾元由被告負擔。
本判決得假執行。
    理由要領
一、原告起訴主張被告於民國90年10月30日、93年6 月9 日與原
    告成立信用卡使用契約，領用信用卡，依約被告就使用信用
    卡所生之債務，應負全部給付之責任。被告至94年2 月13日
    止，以信用卡刷卡記帳消費之帳款尚餘新台幣（下同）
    184244元及其中本金163005元部分之利息、違約金尚未給付
    ，爰訴請被告如數給付等語。被告對於原告前開主張之事實
    均不爭執，惟抗辯稱兩造約定之違約金過高，請求酌減。
二、原告主張之前開事實，業據其提出信用卡申請書、歷史帳單
    彙總查詢表等為證，且為被告所不爭執，原告之主張自堪信
    為真實。
三、按約定之違約金額過高者，法院得減至相當之數額，固為民
    法第252 條所規定，惟是否過高，應就債務人若能如期履行
    債務時，債權人可得享受之一切利益為衡量之標準，而非以
    僅約定一定時日之違約金額若干為衡量之標準（最高法院51
    年度台上字第19號判例參照）。本件被告向原告借款後，自
    93年11月開始即未依約繳納本息，原告請求被告給付按月依
    積欠之本金163005元百分之二點五計算之違約金，且最多以
    連續三期為限，則其請求之違約金，計算至94年4 月止，每
    月僅繳納本金百分之一點二五，難認兩造所約定之違約金為
    過高。被告抗辯稱違約金過高，應予酌減云云，不足採信。
四、從而原告依據消費借款之法律關係，請求被告給付184244元
    ，及其中163005元部分自94年2 月14日起至清償日止，按週
    年利率百分之十九點七計算之利息，暨按月依163005元百分
    之二點五計算之違約金，最高以連續三期為限，為有理由，
    應予准許。
五、訴訟費用1990元，依民事訴訟法第78條規定，應由敗訴之被
    告負擔，爰一併確定其數額如主文第2 項所示。
六、本判決所命被告給付之金額未逾500000元，爰由本院依民事
    訴訟法第389 條第1 項第5 款之規定，以職權宣告得假執行
    。
中　　華　　民　　國　　94　　年　　5 　　月　　24　　日
　　              基隆簡易庭法　官　陳培仁
以上正本係照原本作成。
對於本件判決如有不服，應於收受送達後二十日內向本院提出上
訴書狀，上訴於本院合議庭，並按他造當事人之人數附具繕本。
中　　華　　民　　國　　94　　年　　5 　　月　　24　　日
                            書記官  賴敏慧
